臺灣板橋地方法院刑事判決　　　　　　　95年度訴字第3851號
公　訴　人　臺灣板橋地方法院檢察署檢察官
被　　　告　辛○○
選任辯護人　游鉦添律師
被　　　告　乙○○
指定辯護人　本院公設辯護人己○○
被　　　告　戊○○
選任辯護人　林復宏律師
　　　　　　林紹源律師
上列被告等因違反毒品危害防制條例案件，經檢察官提起公訴（
95年度偵續字第565 號、95年度偵字第25070 號），本院判決如
下：
    主  文
辛○○共同連續販賣第一級毒品，處有期徒刑捌年；扣案之序號
000000000000000號行動電話壹支（含門號00
00000000號SIM 卡壹枚）沒收，因犯罪所得之財物新臺
幣肆仟元連帶沒收，如全部或一部不能沒收時，以其與乙○○之
財產連帶抵償。又販賣第一級毒品，累犯，處有期徒刑柒年肆月
；扣案之序號000000000000000號行動電話壹支
（含門號0000000000號之SIM 卡壹枚）、新臺幣玖佰
伍拾元均沒收。又販賣第一級毒品，累犯，處有期徒刑柒年肆月
；扣案之第一級毒品海洛因參包（合計淨重零點肆肆公克，不含
包裝袋參個）沒收銷燬，包裝袋參個、序號000000000
000000號行動電話壹支（含門號0000000000號
之SIM 卡壹枚）、新臺幣壹仟元均沒收。又販賣第一級毒品，累
犯，處有期徒刑柒年拾月；扣案之第一級毒品海洛因壹包（淨重
參點捌零公克，不含包裝袋壹個）、第一級毒品海洛因柒包（合
計淨重拾柒點捌伍公克，不含包裝袋柒個）均沒收銷燬，包裝袋
柒個、電子磅秤壹個、葡萄糖壹包、分裝袋參佰個、分裝勺貳支
、序號000000000000000號行動電話壹支（含門
號0000000000號之SIM 卡壹枚）、新臺幣貳萬肆仟元
均沒收。應執行有期徒刑貳拾年；扣案之第一級毒品海洛因參包
（合計淨重零點肆肆公克，不含包裝袋參個）、第一級毒品海洛
因壹包（淨重參點捌零公克，不含包裝袋壹個）、第一級毒品海
洛因柒包（合計淨重拾柒點捌伍公克，不含包裝袋柒個）均沒收
銷燬，包裝袋拾個、電子磅秤壹個、葡萄糖壹包、分裝袋參佰個
、分裝勺貳支、序號000000000000000號行動電
話壹支（含門號0000000000號之SIM 卡壹枚）、序號
000000000000000號行動電話壹支（含門號00
00000000號之SIM 卡壹枚、新臺幣貳萬伍仟玖佰伍拾元
均沒收，因犯罪所得之財物新臺幣肆仟元連帶沒收，如全部或一
部不能沒收時，以其與乙○○之財產連帶抵償。
乙○○共同連續販賣第一級毒品，處有期徒刑柒年拾月；扣案之
序號000000000000000號行動電話壹支（含門號
0000000000號之SIM 卡壹枚）沒收，因犯罪所得之財
物新臺幣肆仟元連帶沒收，如全部或一部不能沒收時，以其與辛○○之財產連帶抵償。
戊○○轉讓第一級毒品，處有期徒刑捌月。
乙○○其餘被訴部分均無罪。
    事  實
一、辛○○（綽號「妹仔」）與乙○○（綽號「阿毅」）為男女
    朋友關係，二人同居於臺北縣板橋市○○路180 號5 樓之2
    ，竟基於共同販賣第一級毒品海洛因以營利之概括犯意聯絡
    ，自民國94年底某時起至95年6 月中旬某時（起訴書誤載為
    95年6 月27日）止，於丙○○先後4 次撥打乙○○送給辛○○使用之0000000000號行動電話，與辛○○聯繫購毒事宜後
    ，丙○○隨即前往上址辛○○與乙○○同居處樓下之「來客
    多超商」前等候，其中2 次由辛○○、另2 次則由乙○○下
    樓將渠二人以不詳方法取得之第一級毒品海洛因交付予丙○○（每次交付海洛因之詳細數量均不詳，約容積5 CC），並
    各向丙○○收取新臺幣（下同）1,000 元（起訴書誤載為1
    千元、3 千元或6 千元不等）之對價，以此手法，連續販賣
    第一級毒品海洛因予丙○○4 次，以供丙○○施用（丙○○
    所涉施用第一級毒品案件，前經本院以95年度訴字第2884號
    判處有期徒刑6 月確定）。嗣為警於95年8 月4 日16時45分
    許，在臺北縣土城市○○路90巷41號10樓查獲丙○○，丙○○向警供明毒品來源，經警在辛○○、乙○○上址同居處附
    近埋伏監控，於同年10月26日20時25分許，當場查獲辛○○
    另單獨販賣第一級毒品海洛因予戊○○（詳下述），始悉上
    情。
二、辛○○因施用第一級、第二級毒品案件，經本院以95年度訴
    字第776 號判處有期徒刑6 月、3 月，應執行有期徒刑8 月
    確定，已於95年6 月27日易科罰金執行完畢。竟不知悔改，
    另基於販賣第一級毒品海洛因以營利之犯意，先後實施下列
    行為：
    (一)於95年8 月17日14時許，莊旻憲事先持0000000000號行動
      電話，撥打辛○○所有並使用之0000000000號行動電話，
      與辛○○聯繫購毒事宜後，旋前往臺北縣土城市○○路某
      處（起訴書誤載為明德路1 段240 巷與青仁路口）等候，
      辛○○隨即到達現場，將其以不詳方法取得之第一級毒品
      海洛因1 包（淨重0.13公克）交付予莊旻憲，並向莊旻憲
      收取950 元（起訴書誤載為1 千元）之對價，以此手法，
      販賣第一級毒品海洛因予莊旻憲1 次，以供莊旻憲施用（
      莊旻憲所涉施用第一級毒品案件，前經本院以95年度毒聲
      字第1815號裁定送觀察、勒戒）。嗣為警於同日14時5 分
      許，在臺北縣土城市○○路○ 段240 巷與青仁路口查獲莊
      旻憲，並從莊旻憲身上扣得辛○○交付之第一級毒品海洛
      因1 包（淨重0.13公克），莊旻憲向警供明毒品來源，經
      警帶同莊旻憲前往附近地點追查，於同日17時許，在臺北
      縣板橋市○○路74巷6 弄4 號前查獲辛○○另單獨販賣第
      一級毒品海洛因予某真實姓名年籍不詳、綽號「阿丁」之
      成年男子（詳下述），始悉上情。
    (二)於95年8 月17日17時許，某真實姓名年籍不詳、綽號「阿
      丁」之成年男子撥打辛○○所有並使用之0000000000號行
      動電話，與辛○○聯繫購毒事宜後，旋騎機車前往臺北縣
      板橋市○○路74巷6 弄4 號前等候，辛○○隨即到達現場
      ，將其以不詳方法取得之第一級毒品海洛因1 包（數量不
      詳）交付予「阿丁」，並向「阿丁」收取1,000 元（起訴
      書誤載為950 元）之對價，以此手法，販賣第一級毒品海
      洛因予「阿丁」1 次。因警員根據前述莊旻憲提供之線索
      ，適在附近追查，辛○○、「阿丁」甫交易完畢，旋為警
      員當場查獲，並從辛○○身上扣得第一級毒品海洛因3 包
      （合計淨重0.44公克），及「阿丁」及前述莊旻憲交付之
      現金合計1,950 元等物。
    (三)於95年10月26日20時25分許，先由戊○○持0000000000號
      行動電話，撥打辛○○所有並使用之0000000000號行動電
      話，與辛○○聯繫購毒事宜後，旋駕駛車號DZ-6759 號自
      用小客車，搭載友人丁○○，前往辛○○位於臺北縣板橋
      市○○路182 巷5 樓之2 居處樓下之「來客多超商」前停
      車等候，俟辛○○下樓進入該自用小客車之後座後，戊○○將車往前駛至臺北縣板橋市○○路182 巷20號前，辛○○上車後，隨即將其以不詳方法取得之第一級毒品海洛因
      1 包（淨重3.80公克），包在衛生紙裡，交付予戊○○，
      並向戊○○收取24,000元之對價，以此手法，販賣第一級
      毒品海洛因予戊○○1 次，以供戊○○施用（戊○○所涉
      施用第一級毒品案件，前經本院以95年度毒聲字第2107號
      裁定送觀察、勒戒）。因警員根據前述丙○○提供之線索
      ，適在附近埋伏監控，辛○○、戊○○甫交易完畢，旋為
      埋伏警員當場查獲，並從戊○○手中扣得辛○○交付之第
      一級毒品海洛因1 包（淨重3.80公克），從辛○○身上扣
      得戊○○交付之現金24,000元，及辛○○所有、供其持以
      與前述莊旻憲聯絡販毒事宜所用之行動電話1 支（序號00
      0000000000000 號、含門號0000000000號SIM 卡1 枚）等
      物；嗣由辛○○帶同警員至其上址居處實施搜索，扣得第
      一級毒品海洛因7 包（合計淨重17.85 公克），及辛○○
      所有、供其販賣第一級毒品海洛因所用之電子磅秤1 個、
      葡萄糖1 包、分裝袋300 個、分裝勺2 支，另扣得辛○○
      所有、供其持以與戊○○及前述丙○○、「阿丁」聯絡販
      毒事宜所用之行動電話1 支（序號000000000000000 號、
      含門號0000000000號SIM 卡1 枚）等物。
 三、戊○○明知海洛因係屬毒品危害防制條例所定之第一級毒
     品，不得持有、轉讓，因友人丁○○撥打電話探詢其有無
     毒品可供無償施用，竟基於轉讓第一級毒品海洛因之犯意
     ，於95年10月26日下午某時，邀約丁○○前往其位於臺北
     縣三峽鎮○○路44巷32號住處前會合，旋一起進入其停在
     附近之車號DZ-6759 號自用小客車內，由戊○○在該車駕
     駛座上，將其向不詳之人購得之第一級毒品海洛因（數量
     不詳）摻在香煙1 支內，於點燃自己先施用一半後，再將
     剩餘摻有第一級毒品海洛因之香煙置於車內之煙灰缸，任
     由旁邊副駕駛座上之丁○○取用，以此方法，轉讓不詳數
     量之第一級毒品海洛因予丁○○（丁○○所涉施用毒品案
     件，前經本院以95年度毒聲字第2326號裁定送觀察、勒戒
     ）。嗣因戊○○駕駛上開自用小客車搭載丁○○，於同日
     20時25分許，前往上址辛○○居處樓下，向辛○○購買第
     一級毒品海洛因，為警當場查獲（詳如前述），循線查悉
     上情。
四、案經臺北縣政府警察局土城分局、臺北市政府警察局中山分
    局報請臺灣板橋地方法院檢察署檢察官偵查起訴。
    理  由
一、證據能力部分：
（一）本件被告辛○○及辯護人自始至終均未抗辯辛○○於95年
      8 月17日警詢時有何遭受不正取供情形，堪認被告辛○○
      於該次警詢時所為之自白，係出於其任意性無疑，且經本
      院調查其他必要證據，認與事實相符，自有證據能力。又
      被告辛○○當日係因與某真實姓名年籍不詳、綽號「阿丁
      」之成年男子交易第一級毒品海洛因之際，為警發覺，屬
      現行犯，警員於被告辛○○甫交易完畢後，當場逮捕，核
      無非法逮捕情形。辯護人以被告辛○○當時係遭非法逮捕
      ，認其警詢時之自白無證據能力，尚嫌無據。
（二）按被告以外之人於審判外之言詞或書面陳述，除法律有規
      定者外，不得作為證據，刑事訴訟法第159 條第1 項定有
      明文。查證人戊○○、丁○○之警詢筆錄，對於被告辛○○而言，性質上均屬被告以外之人於審判外之言詞陳述紀
      錄，為傳聞證述，被告辛○○之辯護人爭執其證據能力，
      復查無得例外取得證據能力之依據，均無證據能力，不得
      作為本案認定被告辛○○有罪之依據。
（三）次按，被告以外之人於檢察事務官、司法警察官或司法警
      察調查中所為之陳述，與審判中不符時，其先前之陳述具
      有較可信之特別情況，且為證明犯罪事實存否所必要者，
      得為證據，刑事訴訟法第159 條之2 規定甚明。查證人丙○○於警詢之證述及所為指認、證人莊旻憲警詢時之證述
      ，雖均屬被告以外之人於審判外之言詞陳述，為傳聞證據
      ，然與證人丙○○、莊旻憲嗣於96年4 月26日本院審判中
      之證述不符，而丙○○、莊旻憲均為具備通常智識程度之
      成年人，且查無警員當時有何不正取供之跡證，堪認渠等
      於警詢時並未遭受任何外力壓迫，所述應係出於其自由意
      志無疑，且丙○○、莊旻憲於警詢時所述內容，與嗣後警
      方查獲之第一級毒品海洛因、現金等客觀證物亦相符合，
      依當時客觀環境及條件加以觀察，可信度甚高，經與渠等
      嗣於本院審判時所為之證述相較，足認證人丙○○、莊旻
      憲先前警詢時之陳述具有較可信之特別情況，且為證明本
      件被告犯罪事實存否所必要，揆諸上揭規定，例外取得證
      據能力，自得作為本院認定被告有罪之證據資料。
（四）又被告以外之人於偵查中向檢察官所為之陳述，除顯有不
      可信之情況者外，得為證據，刑事訴訟法第159 條之1 第
      2 項定有明文。查證人莊旻憲、戊○○、丁○○於檢察官
      偵訊時之證述，為被告以外之人於偵查中向檢察官所為之
      陳述，且經證人於供前或供後具結在卷，合於法定要件，
      復查無「顯有不可信之情況」，乃傳聞證據之例外情形，
      應有證據能力。雖證人於偵查庭為證述時，被告及辯護人
      未在場行使反對詰問權，然刑事訴訟法第159 條之1 所稱
      得為證據之被告以外之人於審判外向法官所為之陳述，及
      於偵查中向檢察官所為之陳述，立法者係以被告以外之人
      （含共同被告、共犯、被害人、證人等）因其陳述係在法
      官面前為之，故不問係其他刑事案件之準備程序、審判期
      日或民事事件或其他訴訟程序之陳述，均係在任意陳述之
      信用性已受確定保障之情況下所為，因此該等審判外向法
      官所為之陳述，應得作為證據；另以刑事訴訟法規定檢察
      官代表國家偵查犯罪、實施公訴，依法有訊問被告、證人
      、鑑定人之權，且實務運作時，偵查中檢察官向被告以外
      之人所取得之陳述，原則上均能遵守法律規定，不致違法
      取供，其可信性甚高，為兼顧理論與實務，而對被告以外
      之人於偵查中向檢察官所為之陳述，除顯有不可信之情況
      者外，得為證據。乃同法第159 條第1 項所謂得作為證據
      之「法律有規定者」之一，為有關證據能力之規定，係屬
      於證據容許性之範疇。而被告之反對詰問權，雖屬憲法第
      8 條第1 項規定「非由法院依法定程序不得審問處罰」之
      正當法律程序所保障之基本人權及第16條所保障之基本訴
      訟權，不容任意剝奪。但詰問權係指訴訟上被告有在公判
      庭當面詰問證人，以求發現真實之權利，應認被告具有處
      分權，非不得由被告放棄對原供述人之反對詰問權。此與
      證據能力係指符合法律所規定之證據適格，而得成為證明
      犯罪事實存在與否之證據資格，性質上並非相同。被告得
      以詰問證人，以被告或其辯護人在場為前提。上開得為證
      據之被告以外之人於審判外向法官所為之陳述及於偵查中
      向檢察官所為之陳述，就本案被告而言，事實上均難期有
      於另案法官審判外或檢察官偵查中行使反對詰問權之機會
      。從而，於事實審法院審判實務中，案內遇有此類未能賦
      予被告行使詰問權之供述證據，即應依刑事訴訟法第273
      條第1 項第5 款、第8 款及第171 條規定，於準備程序期
      日訊明、曉諭被告或其辯護人是否聲請傳喚該被告以外之
      人以踐行人證之調查程序，使被告或其辯護人針對該被告
      以外之人於審判外向法官及於偵查中向檢察官所為之陳述
      ，有補足行使反對詰問權之機會。倘被告明示捨棄詰問者
      ，應記明筆錄，以杜爭議。除有類如刑事訴訟法第159 條
      之3 所列各款之情形以外，均應傳喚該被告以外之陳述人
      到庭依法具結，給予被告或其辯護人詰問，或依同法第16
      3 條第1 項、第167 條之7 規定為詢問之機會。此即刑事
      訴訟法第196 條明定「證人已由法官合法訊問，且於訊問
      時予當事人詰問之機會，且陳述明確別無訊問必要者，不
      得再行傳喚」，以與傳聞法則之理論相符，並與第159 條
      之1 規定相呼應。故上開尚未經被告行使詰問權之被告以
      外之人於審判外向法官所為之陳述及於偵查中向檢察官所
      為之陳述，僅屬未經完足調查之證據，非謂無證據能力（
      最高法院95年度台上字第6675號判決意旨參照）。準此，
      自不得僅因被告及辯護人於偵查中無從行使反對詰問權，
      逕認證人於檢察官偵訊時之證述無證據能力。況證人莊旻
      憲、戊○○、丁○○於本案審理時，均經當事人及辯護人
      聲請傳喚到庭接受詰問，亦無妨礙被告之對質詰問權。故
      該被告以外之人於偵查中所為之陳述，非無證據能力，經
      本院於審判期日踐行調查程序後，綜合證人全部供述證據
      ，並斟酌卷內其他調查之證據資料，自得本於經驗法則及
      論理法則，作合理之比較而為取捨、判斷。
（五）本件警員於95年8 月17日查獲被告辛○○時所扣得之海洛
      因3 包、現金1,950 元；另於同年10月26日查獲被告辛○○及戊○○時所扣得之海洛因合計8 包、現金24,000元、
      電子磅秤1 個、葡萄糖1 包、分裝袋300 個、分裝勺2 支
      、行動電話2 支（含SIM 卡2 枚）等物，為本案查獲之證
      物，與被告販賣第一級毒品犯行相關（詳下述），自有證
      據能力。又被告辛○○係因分別與「阿丁」、戊○○交易
      第一級毒品海洛因之際，為警發覺，均屬現行犯，警員於
      被告辛○○甫交易完畢後，當場逮捕辛○○、戊○○等人
      ，核無非法逮捕情形。辯護人以被告辛○○、戊○○等人
      當時係遭非法逮捕，認上開扣案物品均無證據能力，尚嫌
      無據。至於95年10月26日同時查扣之分裝勺3 支、殘渣袋
      2 個、安非他命2 包等物，及上開2 次查獲後所製作之搜
      索扣押筆錄暨扣押物品目錄表、自願搜索同意書等，均未
      經本院採為認定被告三人犯罪之依據，自無探究其證據能
      力之問題。
（六）又被告以外之人於審判外之陳述，雖不符同法第159 條之
      1 至之4 之規定，而經當事人於審判程序同意作為證據，
      法院審酌該言詞陳述或書面陳述作成時之情況，認為適當
      者，亦得為證據；當事人、代理人或辯護人於法院調查證
      據時，知有第159 條第1 項不得為證據之情形，而未於言
      詞辯論終結前聲明異議者，視為有前項之同意，亦據刑事
      訴訟法第159 條之5 規定明確。除前揭證據資料外，本件
      被告三人、檢察官及辯護人於本院準備程序中均未就其他
      證據方法之證據能力提出爭執，且迄於言詞辯論終結前，
      亦未就本院所調查之證據主張有刑事訴訟法第159 條第1
      項不得為證據之情形，應認均已同意得作為本案之證據。
      從而，下述其他之證據資料縱有屬傳聞證據，且不符刑事
      訴訟法第159 條之1 至之4 之規定者，經本院審酌各該證
      據資料作成時之一切客觀情況，認無不適當之情事，均認
      有證據能力，合先敘明。
二、認定犯罪事實之依據：
（一）事實欄第一項部分：
      訊據被告辛○○、乙○○均矢口否認有何販賣第一級毒品
      海洛因予丙○○之犯行。被告辛○○辯稱：伊不認識丙○○，沒有販賣海洛因給他。被告乙○○辯稱：丙○○是伊
      一位朋友的哥哥，彼此不是很熟，伊也沒有販賣海洛因給
      他云云。經查：
   1、本案係警員於95年8 月4 日16時45分許，在臺北縣土城市
      ○○路90巷41號10樓查獲丙○○涉嫌施用第一級毒品海洛
      因，丙○○於警詢時供明毒品來源，經警循線於同年10月
      26日20時25分許，在臺北縣板橋市○○路182 巷20號前查
      獲被告辛○○另與戊○○交易毒品，並從戊○○手中扣得
      被告辛○○交付之第一級毒品海洛因1 包，從被告辛○○
      身上扣得序號000000000000000 號行動電話1 支（含門號
      0000000000號SIM 卡1 枚）及戊○○交付之現金24,000元
      等物；嗣由被告辛○○帶同警員至其上址居處實施搜索，
      扣得第一級毒品海洛因7 包、電子磅秤1 個、葡萄糖1 包
      、分裝袋300 個、分裝勺2 支、序號000000000000000 號
      行動電話1 支（含門號0000000000號SIM 卡1 枚）等物，
      此有證人丙○○於警詢時之證述、指認相片（見95年度偵
      字第25070 號卷《下稱偵(一)卷》第45至55頁）及證人即承
      辦警員庚○○、壬○○於本院審理時之證述（見本院卷第
      215 、216 、218 頁）可稽，並有上揭扣案物品可資為證
      。而上揭先後從戊○○手上、被告辛○○居處扣得之海洛
      因1 包、7 包，經送法務部調查局鑑定結果，均係第一級
      毒品海洛因無訛，其淨重、合計淨重分別為3.80公克、17
      .85 公克，亦有該局95年11月3 日調科壹字第0952303984
      0 號、同年月21日調科壹字第09523039850 號鑑定書各1
      份（見本院卷第96頁、偵(一)卷第206 頁）在卷可憑。
   2、證人丙○○於95年8 月4 日警詢時證稱：我另曾跟綽號「
      妹仔」（筆錄記為「妹子」）的女子買過海洛因，是從94
      年底開始向「妹仔」購買，至今大約買過4 次，最近一次
      是95年6 月中旬，我當時是前往臺北縣板橋市○○路附近
      （正確地址不詳）向她購買，每次購買數量約針筒10格，
      大約5 CC的數量，「妹仔」的姓名我不知道，她大概住在
      臺北縣板橋市○○路與信義路附近，電話為0000000000號
      等語（見偵(一)卷第49頁）；嗣丙○○帶同警方前往現場勘
      查後，於翌日（即同年月5 日）警詢時再證稱：「妹仔」
      所住大樓的地址為臺北縣板橋市○○路182 巷12號，但住
      幾樓我不知道，因為每次交易都是在樓下旁邊，她都是從
      該大樓走出來，她目前跟綽號「阿毅」的男友同居於該大
      樓，我知道她男友目前駕駛車號UJ-1188 號賓士車，剛剛
      帶同警方前往查看時，有發現該車停在該大樓旁，我每次
      跟「妹仔」交易毒品時，我都會先打0000000000號電話聯
      絡她，然後就前往該大樓樓下一家「來客多超商」前等她
      ，她就會下樓到該超商前，與我進行交易，有時候如果「
      妹仔」沒空的話，男友「阿毅」就會代替她將毒品拿到該
      超商與我進行交易，我大約有2 次交易是跟「阿毅」進行
      等語（見偵(一)卷第52、53頁）。查證人丙○○就其與「妹
      仔」、「阿毅」交易海洛因之情節證述綦詳，且警員依其
      所述內容，嗣在現場查獲被告辛○○、戊○○，並起獲上
      揭扣案物品，足認其證詞已屬有據。再徵諸被告辛○○、
      乙○○二人之綽號分別為「妹仔」、「阿毅」，為男女朋
      友關係，同居於臺北縣板橋市○○路180 號5 樓之2 ，而
      證人丙○○提及之門號0000000000號行動電話，係以被告
      乙○○名義申請後，送給被告辛○○使用，且被告乙○○
      確有一部車號UJ-1188 號賓士車代步等情，均據被告辛○○、乙○○供承無訛，並有行動電話個人資料查詢（見偵
      (一)卷第95頁）可憑，在在顯示證人丙○○所述屬實，應予
      採信。據此，顯見證人丙○○自94年底某時起至95年6 月
      中旬某時，曾經先後4 次撥打0000000000號行動電話，與
      被告辛○○聯繫購毒事宜後，丙○○隨即前往上址被告辛○○、乙○○同居處樓下之「來客多超商」前等候，其中
      2 次由被告辛○○、另2 次則由被告乙○○下樓將第一級
      毒品海洛因交付予丙○○，每次交付海洛因之數量約有容
      積5 CC，並各向丙○○收取1,000 元之對價，且被告辛○○及乙○○二人，就上開4 次交付毒品予丙○○並向其收
      取對價之行為，有犯意聯絡及行為分擔，均屬灼然。
   3、嗣證人丙○○於96年4 月26日本院審理時翻異前詞，證稱
      略以：我施用的海洛因是跟綽號「林仔」、「妹仔」二人
      購買，該「妹仔」是一位約45歲的女子，我不知道「妹仔
      」的住處，「妹仔」不是被告辛○○，我不認識被告辛○○，我跟被告乙○○小時候的住處相近，因而認識被告乙○○，我稱呼被告乙○○為「阿毅」，我跟他有過節，曾
      經打過架，他有欺負我，所以我才於警詢時把他咬出來，
      我不知道被告乙○○有女友，也不知道他的住處云云（見
      本院卷第196 至199 頁）。惟依證人丙○○於同次作證時
      所述：（問：你是否有帶警察去找到被告乙○○？）是。
      ……（問：是否於警詢中有說被告乙○○跟他的女友「妹
      仔」有賣毒品給你？）是。……（問：你於警詢中提到1
      個電話號碼0000000000號，該電話號碼如何而來？）該電
      號號碼是我跟警察說的，這是我朋友的電話，我先打這支
      電話跟這位朋友聯絡，是一位男子接的他會叫我等一下再
      打，並跟我約購買毒品的時間地點。……（問：有無在臺
      北縣板橋市○○路180 號那邊的一家「來客多超商」買過
      毒品？）有。（問：何人跟你交易毒品？）就是那位「妹
      仔」等語（見本院卷第199 至201 頁），足認丙○○當時
      確有撥打0000000000號行動電話與對方聯繫購毒事宜後，
      前往臺北縣板橋市○○路180 號樓下之「來客多超商」，
      交易第一級毒品海洛因，嗣向警供明係被告乙○○及其女
      友「妹仔」所販賣，並帶同警員前往勘察無訛；而上開00
      00000000號行動電話為被告辛○○所使用，上址「來客多
      超商」即位於被告辛○○與乙○○同居處之樓下，已見前
      述，故依上揭證詞，益徵證人丙○○於警詢時所述始為真
      實。倘若丙○○所稱其係向另位綽號「妹仔」之女子購毒
      ，而於警詢時故意誣陷被告乙○○，且不認識被告辛○○
      ，亦不知被告乙○○有女友等語屬實，如何知悉被告乙○○有一位綽號「妹仔」之女友？何以不逕稱係被告乙○○
      一人所為，反而指明被告乙○○及「妹仔」均有交付海洛
      因？又為何是撥打被告辛○○使用之0000000000號行動電
      話聯繫購毒事宜？在在與情理相違，實難採信，顯係為迴
      護被告辛○○、乙○○所為之不實證述，洵不能憑此為有
      利於被告二人之判斷，而應以其自始於警詢時之證述為可
      採。至於丙○○所涉偽證罪嫌，應由檢察官依法偵辦，併
      此敘明。
   4、本件被告辛○○、乙○○先後交付之第一級毒品海洛因之
      來源及取得成本，因被告二人矢口否認犯行，本院固無從
      查悉，而不能彙算被告二人交易第一級毒品海洛因可獲取
      之利潤。惟按，海洛因係屬毒品危害防制條例所定之第一
      級毒品，凡持有、移轉者，均足以構成犯罪，被告二人倘
      非牟利，衡情豈有甘冒刑典而交易毒品之理？且販賣毒品
      係屬違法行為，一般均係私密進行，交易之毒品可任意分
      裝增減其分量，而每次買賣之價量亦隨時依雙方關係之深
      淺、當時之資力、需求程度及對行情之認知等因素，機動
      加以調整，故販賣毒品之利得，除經坦承犯行，或價量俱
      臻明確外，委難查得實情，職是之故，即使未經查得實際
      販賣毒品之利得，但除非別有事證足認係按同一價量委買
      或轉售，而確未牟利者外，尚難執此遽認非法販賣之證據
      有所未足，致知過坦承者難辭重典，飾詞否認者反得僥倖
      ，而失情理之平。本件雖因被告二人矢口否認犯行，致無
      從查悉其利得為何，惟被告與丙○○均非親非故，復無跡
      證足認係按同一價量委買或轉售，是被告二人先後4 次交
      付第一級毒品海洛因，並各收取1,000 元之對價，係基於
      購取利潤之營利意思，洵無疑義。
   5、綜上所述，此部分事證明確，被告辛○○、乙○○共同販
      賣第一級毒品海洛因予丙○○之犯行堪予認定。
（二）事實欄第二項部分：
      訊據被告辛○○矢口否認曾經販賣第一級毒品海洛因予莊
      旻憲、某真實姓名年籍不詳綽號「阿丁」之成年男子及戊○○等人。辯稱：伊與莊旻憲、「阿丁」及戊○○均是朋
      友關係，伊沒有販賣海洛因給該三人；95年10月26日為警
      查獲之時，戊○○說要清償前幾天向伊所借的24,000元，
      伊才進去戊○○的車裡，扣案之現金24,000元，就是戊○○所還款項，而警員在戊○○手上查獲的海洛因1 包，並
      非伊交給戊○○云云。經查：
   1、上揭被告辛○○販賣第一級毒品海洛因予莊旻憲及「阿丁
      」之事實（即事實欄第二項(一)、(二)部分），業據被告辛○○於警詢時自白不諱（見95年度偵字第19938 號卷《下稱
      偵(二)卷》第8 至10頁），且有證人莊旻憲於95年8 月17日
      警詢時（見偵(二)卷第26、27頁）、同日檢察官偵訊時（見
      偵(二)卷第41頁）及證人即現場查獲警員甲○○於本院審理
      時之證述（見本院卷第202 至207 頁）可稽，並有警員於
      95年8 月17日查獲莊旻憲時扣得之海洛因1 包、同日查獲
      被告辛○○時扣得之海洛因3 包及現金1,950 元、嗣於同
      年10月26日查獲告辛○○時扣得之序號000000000000000
      號行動電話1 支（含門號0000000000號SIM 卡1 枚）、序
      號000000000000000 號行動電話1 支（含門號0000000000
      號SIM 卡1 枚）等物可資佐證。而上開扣案之海洛因1 包
      、3 包，經送法務部調查局鑑定結果，均係第一級毒品海
      洛因無訛，其淨重、合計淨重分別為0.13公克、0.44公克
      ，亦有該局95年12月23日調科壹字第09523050730 號、第
      00000000000 號鑑定書各1 份（見本院卷第97、98頁）在
      卷可憑。此外復有行動電話申請人資料及雙向通聯紀錄2
      份（見偵(二)卷第48至51頁、95年度偵續字第565 號卷第18
      至21頁）、莊旻憲之尿液編號及姓名對照表、臺灣檢驗科
      技股份有限公司95年9 月6 日濫用藥物尿液檢驗報告各1
      份（見95年度偵字第5832號卷第39、45頁）存卷足參。
   2、按販賣第一級毒品海洛因係屬重罪，被告辛○○為具備通
      常智識程度之成年女子，且自始至終均未表示警員當時有
      何違法取供情事，倘其不曾交付第一級毒品海洛因予莊旻
      憲、「阿丁」並收取對價，豈有於警詢時自白承認之理？
      又證人莊旻憲因涉嫌施用第一級毒品海洛因，於95年8 月
      17日14時5 分許，在臺北縣土城市○○路○ 段240 巷與青
      仁路口為警查獲，扣得第一級毒品海洛因1 包（淨重0.13
      公克），向警供明該包海洛因係購自被告辛○○，並帶同
      警方前往附近地點追查後，嗣於同日17時許，為警在臺北
      縣板橋市○○路74巷6 弄4 號前查獲辛○○，並扣得第一
      級毒品海洛因3 包（合計淨重0.44公克）、現金1,950 元
      等物，顯見證人莊旻憲前揭於警詢及檢察官偵訊時之證述
      信而有徵，復有前揭扣案物及書證資為佐證，足以擔保被
      告辛○○於警詢時之自白與事實相符，其有販賣第一級毒
      品海洛因予莊旻憲及「阿丁」之事實，甚為明確。嗣被告
      辛○○改口否認，洵屬畏罪卸責之詞；而證人莊旻憲於95
      年10月2 日檢察官偵訊時（見偵(二)卷第55頁）、96年4 月
      26日本院審理時（見本院卷第208 、209 頁），改稱略以
      ：我沒有向被告辛○○購買海洛因，當天打電話與被告辛○○相約見面，是要償還欠她的錢云云，顯屬迴護被告之
      詞，均不足採。至於莊旻憲所涉偽證罪嫌，應由檢察官依
      法偵辦，併此敘明。
   3、上揭被告辛○○販賣第一級毒品海洛因予戊○○之事實（
      即事實欄第二項(三)部分），業據證人戊○○、丁○○於檢
      察官偵訊（見偵(一)卷第142 至144 頁、第160 頁）及本院
      審理時（見本院卷第144 至153 頁）證述綦詳，且有證人
      即現場查獲警員庚○○、壬○○於本院審理時之證述（見
      本院卷第210 至220 頁）可稽，並有警員從戊○○手中扣
      得之海洛因1 包、從被告辛○○身上扣得之現金24,000元
      、從被告辛○○上址居處扣得之海洛因7 包、電子磅秤1
      個、葡萄糖1 包、分裝袋300 個、分裝勺2 支、序號0000
      00000000000 號行動電話1 支（含門號0000000000號SIM
      卡1 枚）等物可資佐證。而上開扣得之海洛因1 包、7 包
      ，經送法務部調查局鑑定結果，均係第一級毒品海洛因無
      訛，其淨重、合計淨重分別為3.80公克、17.85 公克，亦
      有該局95年11月3 日調科壹字第09523039840 號、同年月
      21日調科壹字第09523039850 號鑑定書各1 份（見本院卷
      第96頁、偵(一)卷第206 頁）在卷可憑。此外復有戊○○之
      尿液檢體委驗單、臺灣尖端先進生技醫藥股份有限公司95
      年11月1 日濫用藥物檢驗報告各1 份（見偵(一)卷第172 至
      174 頁）存卷足參，事證明確。
   4、被告辛○○亦坦承其於95年10月26日為警查獲前，有進入
      戊○○所駕駛車號DZ-6759 號自用小客車之後座，並向戊○○收取現金24,000元無訛。雖辯稱：該24,000元是戊○○清償前幾天向伊所借的款項云云，惟上開清償欠款之說
      ，迭據證人戊○○否認在卷，且被告辛○○自始至終未能
      提出任何證明以實其說，況依被告辛○○於警詢時所供，
      其迄至95年10月26日為警逮捕解送警局之後，始知戊○○
      之姓名等語（見偵(一)卷第11頁），顯與戊○○甚為生疏，
      值此情況，豈有不製作或保留任何憑據，即輕易借款2 萬
      多元給戊○○之理？所辯難謂與一般經驗法則相合，應係
      飾詞狡辯之詞，委難採信。
   5、本件被告辛○○先後交付予莊旻憲、「阿丁」及戊○○之
      第一級毒品海洛因之來源及取得成本，因被告辛○○矢口
      否認犯行，本院固無從查悉，而不能彙算被告辛○○歷次
      交易第一級毒品海洛因可獲取之利潤。惟按，海洛因係屬
      毒品危害防制條例所定之第一級毒品，凡持有、移轉者，
      均足以構成犯罪，被告辛○○倘非牟利，衡情豈有甘冒刑
      典而交易毒品之理？且販賣毒品係屬違法行為，一般均係
      私密進行，交易之毒品可任意分裝增減其分量，而每次買
      賣之價量亦隨時依雙方關係之深淺、當時之資力、需求程
      度及對行情之認知等因素，機動加以調整，故販賣毒品之
      利得，除經坦承犯行，或價量俱臻明確外，委難查得實情
      ，職是之故，即使未經查得實際販賣毒品之利得，但除非
      別有事證足認係按同一價量委買或轉售，而確未牟利者外
      ，尚難執此遽認非法販賣之證據有所未足，致知過坦承者
      難辭重典，飾詞否認者反得僥倖，而失情理之平。本件雖
      因被告辛○○矢口否認犯行，致無從查悉其利得為何，惟
      被告與莊旻憲、「阿丁」及戊○○均非親非故，復無跡證
      足認係按同一價量委買或轉售，是被告辛○○先後交付第
      一級毒品海洛因予莊旻憲、「阿丁」及戊○○，並各收取
      950 元、1,000 元及24,000元之對價，均係基於購取利潤
      之營利意思，洵無疑義。
   6、綜上所述，此部分事證俱臻明確，被告辛○○販賣第一級
      毒品海洛因予莊旻憲、「阿丁」及戊○○等犯行，均堪認
      定。
（三）事實欄第三項部分：
      訊據被告戊○○對於其於95年10月26日下午某時，在其停
      於臺北縣三峽鎮○○路44巷32號住處附近、車號DZ-6759
      號自用小客車之駕駛座，有將第一級毒品海洛因摻入香煙
      1 支內，於點燃施用一半後，將該香煙置於車內之煙灰缸
      ，而當時坐在旁邊副駕駛座之丁○○，嗣有將該香煙拿去
      施用等情，固均坦承不諱，惟矢口否認有何轉讓第一級毒
      品海洛因之犯行，辯稱：伊當時施用海洛因，將摻有海洛
      因之香煙放在車內煙灰缸時，已陷於昏沈狀態，嗣丁○○
      擅自拿去施用，伊無法控制，並無轉讓第一級毒品海洛因
      之犯意云云。經查：
   1、被告戊○○曾於95年10月26日下午某時，與丁○○一起進
      入停在其上址住處附近之車號DZ-6759 號自用小客車內，
      由戊○○在該車駕駛座上，將第一級毒品海洛因摻在香煙
      1 支內，於點燃自己先施用一半後，將剩餘摻有第一級毒
      品海洛因之香煙置於車內之煙灰缸，嗣在旁邊副駕駛座上
      之丁○○有將該香煙拿去施用之事實，已據被告戊○○供
      承不諱，並有證人丁○○本院審理時之證述（見本院卷第
      140 頁），且丁○○於同日因涉嫌施用第一級毒品為警查
      獲後，經警採集其尿液檢體送驗結果，確呈嗎啡陽性反應
      ，有尿液檢體委驗單、臺灣尖端先進生技醫藥股份有限公
      司濫用藥物檢驗報告各1 份（見偵(一)卷第183 至185 頁）
      ，足認上情屬實。
   2、依被告戊○○於檢察官偵訊時所供：（問：你有無拿海洛
      因給丁○○施用？）是丁○○打電話給我，說他想要施用
      海洛因，所以丁○○於95年10月26日下午，到我位於臺北
      縣三峽鎮的住處找我，我有跟他一起施用海洛因，他有用
      幾口，我並沒有跟他收錢等語（見偵(一)卷第144 頁），再
      徵以證人丁○○於本院審理時所證：（提示上開檢察官偵
      訊筆錄，問：對於被告戊○○當時在檢察官偵訊時所述，
      有何意見？）沒有意見，確實如此（見本院卷第142 頁）
      ，顯然被告戊○○當時與丁○○見面之目的，自始即有意
      無償提供第一級毒品海洛因予丁○○施用。故被告戊○○
      將丁○○帶入其自用小客車內，旋在該車駕駛座上，將其
      向不詳之人購得之第一級毒品海洛因（數量不詳）摻在香
      煙1 支內，於點燃自己先施用一半後，再將剩餘摻有第一
      級毒品海洛因之香煙置於車內之煙灰缸，其對於當時在旁
      邊副駕駛座上之丁○○勢必拿取該香煙施用乙節，自屬明
      知並有意使其發生。從而，被告戊○○有以此方法轉讓第
      一級毒品海洛因之犯罪故意，昭然若揭。所辯當時已陷於
      昏沈狀態，無法控制丁○○之行動云云，及證人丁○○於
      本院審理時附和被告戊○○上開辯詞所為之若干證述，均
      屬虛妄，要難採信。
   3、綜上所述，此部分事證亦屬明確，被告戊○○轉讓第一級
      毒品海洛因予丁○○之犯行，堪予認定。
三、新舊法之比較適用：
    查被告辛○○、乙○○二人實施上揭事實欄第一項部分犯行
    後，刑法部分條文業於94年2 月2 日修正公布，95年7 月1
    日施行。修正前刑法第11條規定：「本法總則於其他法令有
    刑罰之規定者，亦適用之。但其他法令有特別規定者，不在
    此限。」；修正後則規定：「本法總則於其他法律有刑罰或
    保安處分之規定者，亦適用之。但其他法律有特別規定者，
    不在此限。」準此，本件被告辛○○、乙○○二人所犯上開
    部分之罪，無論於刑法修正前、後，均有刑法總則之適用。
    而修正後刑法第2 條第1 項規定：「行為後法律有變更者，
    適用行為時之法律；但行為後之法律有利於行為人者，適用
    最有利於行為人之法律。」係規範行為後法律變更所生新舊
    法比較適用之準據法，於新法施行後，應適用修正後刑法第
    2 條第1 項之規定，為「從舊從輕」之比較。又法律變更之
    比較適用，比較時應就罪刑有關之共犯、未遂犯、想像競合
    犯、牽連犯、連續犯、結合犯，以及累犯加重、自首減輕暨
    其他法定加減（如身分加減）與加減例等一切情形，綜其全
    部罪刑之結果而為比較；且就比較之結果，須為整體之適用
    ，不能割裂分別適用各該有利於行為人之法律（最高法院24
    年上字第4634號判例、27年上字第2615號判例、95年第8 次
    刑事庭會議決議參照）。經查：
（一）被告辛○○、乙○○二人實施上揭事實欄第一項部分：
   1、被告二人行為時，修正前刑法第28條規定：「二人以上共
      同實施犯罪之行為者，皆為正犯。」；修正後刑法第28條
      規定：「二人以上共同實行犯罪之行為者，皆為正犯。」
      修正後刑法第28條規定之共同正犯，基於個人責任原則及
      法治國人權保障，限於直接從事構成犯罪事實之行為者（
      含共謀共同正犯），排除「陰謀共同正犯」及「預備共同
      正犯」之類型，是修正後之共同正犯之可罰性要件之範圍
      業已限縮。惟本件情形，被告二人皆係直接從事犯罪構成
      要件行為，不論依修正前、後之規定，均成立共同正犯，
      比較適用新舊法，此部分之結果並無不同。
   2、被告二人行為後，修正後之刑法已刪除第56條連續犯之規
      定。本件被告二人先後4 次販賣海洛因予丙○○之犯行，
      時間接近、手法相同，均觸犯構成要件相同之罪，顯係基
      於概括犯意反覆為之，依修正前刑法第56條連續犯之規定
      ，應各論以一罪；而修正後之刑法既已刪除連續犯之規定
      ，則所犯各罪，應依數罪併罰之規定分論併罰。比較新舊
      法適用結果，此部分以被告二人行為時之舊法規定對渠二
      人較為有利。
   3、被告二人所犯毒品危害防制條例第4 條第1 項之販賣第一
      級毒品罪，其法定刑為「死刑或無期徒刑；處無期徒刑者
      ，得併科新臺幣1 千萬元以下罰金。」而關於罰金之最低
      額，刑法第33條第5 款雖有修正，惟本件並未對被告二人
      併科罰金，故此部分之實際適用結果，尚無不同。又本件
      有刑之減輕事由（詳下述），關於死刑及無期徒刑之減輕
      ，修正前刑法第64條第2 項規定：「死刑減輕者，為無期
      徒刑，或為15年以下12年以上有期徒刑。」、第65條第2
      項規定：「無期徒刑減輕者，為7 年以上有期徒刑。」；
      而修正後刑法第64條第2 項規定：「死刑減輕者，為無期
      徒刑。」、第65條第2 項規定：「無期徒刑減輕者，為20
      年以下15年以上有期徒刑。」比較適用新舊法結果，此部
      分以被告二人行為時之舊法規定較有利於被告。
   4、經綜合全部罪刑而為比較結果，此部分涉及新舊法比較適
      用者，新法之規定非有利於被告，揆諸上揭說明，就涉及
      新舊法比較適用事項，依刑法第2 條第1 項前段，均應適
      用被告二人行為時之舊法規定。
（二）被告辛○○合併定執行刑部分：
      本件被告辛○○所犯四罪，經分別論處有期徒刑（詳下述
      ）。而被告辛○○實施上揭事實欄第一項部分犯行時，修
      正前刑法第51條第5 款規定：「宣告多數有期徒刑者，於
      各刑中之最長期以上，各刑合併之刑期以下，定其刑期。
      但不得逾20年」；嗣該條款經修正為：「宣告多數有期徒
      刑者，於各刑中之最長期以上，各刑合併之刑期以下，定
      其刑期。但不得逾30年」。比較新舊法適用結果，新法之
      規定非有利於被告，依刑法第2 條第1 項前段，此部分亦
      應適用舊法規定，併予敘明。
四、論罪科刑：
（一）按海洛因係屬毒品危害防制條例第2 條第2 項第1 款所定
      之第一級毒品。核被告辛○○所為，係犯毒品危害防制條
      例第4 條第1 項之販賣第一級毒品罪四罪（上揭事實欄第
      一項、第二項(一)、(二)、(三)部分各成立一罪）。被告乙○○
      所為，係犯毒品危害防制條例第4 條第1 項之販賣第一級
      毒品罪一罪（上揭事實欄第一項部分）。渠二人持有第一
      級毒品海洛因進而販賣，持有之低度行為，各為販賣之高
      度行為所吸收，均不另論罪。就上揭事實欄第二項(一)、(二)
      、(三)部分犯行，公訴人不能證明被告乙○○有共同參與（
      詳下述），應認係被告辛○○之單獨犯行，起訴書認屬共
      同正犯，尚有未洽。就上揭事實欄第一項部分犯行，被告
      辛○○、乙○○間有犯意聯絡及行為分擔，均為共同正犯
      ；且渠二人該部分先後4 次販賣海洛因予丙○○之行為，
      時間接近，手法相同，均觸犯購成要件相同之罪，顯係基
      於概括犯意反覆為之，應依修正前刑法第56條連續犯之規
      定，論以一罪（該罪之法定刑為死刑或無期徒刑，依法不
      得加重）。被告辛○○所犯上開四罪，無時間、空間密切
      接近之情事，且刑法嗣已刪除第56條連續犯之規定，難認
      有何裁判上或實質上一罪之關係，其犯意各別，行為互殊
      ，應分論併罰。又被告辛○○因施用第一級、第二級毒品
      案件，經本院以95年度訴字第776 號判處有期徒刑6 月、
      3 月，應執行有期徒刑8 月確定，已於95年6 月27日易科
      罰金執行完畢之事實，有臺灣高等法院被告前案紀錄表可
      稽，其於有期徒刑執行完畢後5 年內，再犯上揭事實欄第
      二項(一)、(二)、(三)部分犯行，均為累犯（上開各罪之法定刑
      為死刑或無期徒刑，依法不得加重）。查被告辛○○所犯
      上開四罪、被告乙○○所犯上開一罪，所販賣之第一級毒
      品海洛因，數量均非甚多，所得財物亦屬有限，而毒品危
      害防制條例第4 條第1 項之販賣第一級毒品罪之法定刑為
      死刑或無期徒刑，法重情輕，堪予憫恕，爰均依刑法第59
      條規定酌量減輕其刑，以求量刑之妥適平衡。爰審酌被告
      辛○○、乙○○不思以正當方法購取金錢，明知海洛因毒
      品對於人體有莫大之戕害，為圖一己之私利，竟漠視毒品
      之危害性，而實施本件販賣毒品犯行，嚴重危害國民身心
      健康及社會風氣，進而敗壞社會治安，且不能勇於認錯，
      一再飾詞狡辯，犯罪後之態度非佳，兼衡其素行狀況、智
      識程度、犯罪之動機、目的、手段、分工程度等一切情狀
      ，分別量處如主文第一項、第二項、第三項所示之刑，以
      資懲儆（被告辛○○、乙○○共同實施上揭事實欄第一項
      部分犯行後，刑法第57條量刑標準、第59條犯罪情狀顯可
      憫恕之酌量減輕，雖亦有修正，惟該等條文之修正，為法
      院就刑之裁量及酌減審認標準見解之明文化，非屬法律之
      變更，自不生新舊法比較適用之問題，最高法院95年第8
      次刑事庭會議決議參照）。
（二）核被告戊○○所為，係犯毒品危害防制條例第8 條第1 項
      之轉讓第一級毒品罪。其轉讓前持有第一級毒品海洛因之
      低度行為，為轉讓之高度行為所吸收，不另論罪。爰審酌
      被告戊○○自己染有施用毒品惡習，應深知毒品危害人之
      身心健康匪淺，其不思戒除毒癮，改過自新，反而變本加
      厲，轉讓第一級毒品海洛因供其友人丁○○施用，於本院
      審理時飾詞狡辯，惟考量係丁○○主動向被告探詢，且轉
      讓之數量不多等一切情狀，量處如主文所示之刑，以示懲
      儆。
五、沒收：
（一）扣案之海洛因3 包（合計淨重0.44公克，不含包裝袋3 個
      ）、海洛因1 包（淨重3.80公克，不含包裝袋1 個）、海
      洛因7 包（合計淨重17.85 公克，不含包裝袋7 個），其
      內含之海洛因，為本案查獲之第一級毒品，不問屬於犯人
      與否，均應依毒品危害防制條例第18條第1 項前段規定沒
      收銷燬之。而上開海洛因之包裝袋本身，除其中1 包（淨
      重3.80公克）已因交付移轉而為戊○○所有者外（詳下述
      ），其餘包裝袋10個，均在被告辛○○之居處或身上起出
      ，衡情顯均係其所有之物，且持以包裝上揭第一級毒品海
      洛因所用，應依毒品危害防制條例第19條第1 項規定沒收
      之。
（二）扣案之序號000000000000000 號行動電話1 支（含門號00
      00000000號SIM 卡1 枚），為被告乙○○送給被告辛○○
      使用，丙○○、「阿丁」、戊○○三人均係撥打該門號與
      被告辛○○聯繫購買海洛因事宜；序號000000000000000
      號行動電話1 支（含門號0000000000號SIM 卡1 枚），亦
      為被告辛○○所有，莊旻憲係撥打該門號與被告辛○○聯
      繫購買海洛因事宜，均屬被告辛○○所有、供其單獨或與
      被告乙○○共犯本件販賣第一級毒品罪所用之物。而扣案
      之電子磅秤1 個、葡萄糖1 包、分裝袋300 個、分裝勺2
      支，均在被告辛○○上址居處內連同毒品一併查獲，被告
      辛○○供認均係其所有無誤，衡情顯係其持以稀釋、分裝
      海洛因以供販賣所用之物，均應依毒品危害防制條例第19
      條第1 項規定沒收之。
（三）扣案之現金25,950元（950 ＋1,000 ＋24,000＝25,950）
      ，係被告辛○○販賣第一級毒品予莊旻憲、「阿丁」、戊○○所得之財物，應依毒品危害防制條例第19條第1 項規
      定沒收之。另外，被告辛○○、乙○○共同販賣海洛因予
      丙○○4 次，向丙○○收取之對價4,000 元（1,000 ×4
      ＝4,000） ，係渠二人共同販賣第一級毒品所得之財物，
      亦應依毒品危害防制條例第19條第1 項規定連帶沒收之，
      如全部或一部不能沒收時，以渠等之財產連帶抵償之。
（四）末查，警員於95年9 月17日查獲莊旻憲時，從其身上扣得
      被告辛○○交付之第一級毒品海洛因1 包（淨重0.13公克
      ），業經本院以96年度聲字第685 號裁定沒收銷燬確定，
      且經執行而滅失等情，有該案裁定、臺灣高等法院被告前
      案紀錄表在卷可考，爰不予重覆諭知沒收銷燬。而扣案海
      洛因1 包（淨重3.80公克）之包裝袋1 個本身，於查獲前
      業經被告交付移轉，已屬戊○○所有，而非被告所有之物
      ，且非違禁物，核無沒收之依據。至於警員於95年8 月4
      日查獲丙○○時起出之海洛因1 包、於同年月17日查獲被
      告辛○○時起出之摻有海洛因香煙半支、於同年10月26日
      查獲被告戊○○時起出之分裝勺3 支、殘渣袋2 個、於同
      日查獲被告辛○○時起出之安非他命2 包等物，均查無證
      據堪認與本案有何直接關連，爰均不予本案宣告沒收之，
      附此敘明。
六、無罪部分：
（一）公訴意旨另以：被告乙○○就上揭事實欄第二項(一)、(二)、
      (三)部分，均與辛○○有犯意聯絡及行為分擔，另應共同涉
      犯毒品危害防制條例第4 條第1 項之販賣第一級毒品罪嫌
      云云。
（二）惟按犯罪事實應依證據認定之，無證據不得認定犯罪事實
      ；不能證明被告犯罪者，應諭知無罪之判決，刑事訴訟法
      第154 條第2 項、第301 條第1 項分別定有明文。所謂證
      據，須適於為被告犯罪事實之證明者，始得為斷罪之資料
      ；如未能發現相當證據，或證據不足以證明，自不能以推
      測或擬制之方法，以為裁判之基礎（最高法院29年上字第
      3105號、40年台上字第86號判例參照）。訊據被告乙○○
      否認有公訴人所指之上開犯行，辯稱：伊不知道辛○○有
      將海洛因轉手給莊旻憲、「阿丁」及戊○○，也沒有參與
      等語。經查：依證人莊旻憲、戊○○所述之交易毒品情形
      ，均僅指稱與辛○○一人聯繫，且由辛○○一人交付海洛
      因及收取價金，從未提及另有他人共同參與販賣，難認辛○○上開販毒行為，與被告乙○○有何關係。此外，遍查
      公訴人提出之全部卷證資料，亦不能證明被告乙○○就辛○○之上開販毒行為，有何犯意聯絡及行為分擔，尚難僅
      憑被告乙○○與辛○○係男女朋友關係，且同居一處之事
      實，即推論被告乙○○必定有參與販賣海洛因之行為。此
      外，公訴人復未能提出其他證據，證明被告乙○○有參與
      此部分犯行，是依公訴人所提全部證據，猶不足為被告乙○○另有涉犯上開販賣第一級毒品罪行之證明，仍有合理
      懷疑之存在，依「罪證有疑，利於被告」之證據法則，此
      部分自不能以推測或擬制之方法，為被告乙○○有罪之認
      定。
（三）綜上所述，依本院調查所得之證據，不足以證明被告乙○○有公訴人所指之上揭販賣第一級毒品犯行。揆諸首開說
      明，就上開部分，公訴人既不能證明被告乙○○犯罪，此
      部分均應為被告乙○○無罪之諭知，以昭審慎。爰諭知如
      主文第四項所示。
據上論斷，應依刑事訴訟法第299 條第1 項前段、第301 條第1
項，毒品危害防制條例第4 條第1 項、第8 條第1 項、第18條第
1 項前段、第19條第1 項，刑法第11條前段、第2 條第1 項前段
、第28條（修正前）、第56條（修正前）、第47條第1 項、第59
條、第51條第5 款（修正前）、第9 款，判決如主文。
本案經檢察官沈志成到庭執行職務。
中　　華　　民　　國　　96　　年　　6 　　月　　22　　日
                  刑事第十五庭　審判長法　官　陳鴻清
                                      法　官　劉安榕
                                      法　官　朱嘉川
以上正本證明與原本無異。
如不服本判決應於送達後10日內向本院提出上訴狀。
                                      書記官　陳聖儒
中　　華　　民　　國　　96　　年　　6 　　月　　29　　日
附錄本案論罪科刑法條全文：
毒品危害防制條例第4 條：
製造、運輸、販賣第一級毒品者，處死刑或無期徒刑；處無期徒
刑者，得併科新臺幣1 千萬元以下罰金。
製造、運輸、販賣第二級毒品者，處無期徒刑或7 年以上有期徒
刑，得併科新臺幣7 百萬元以下罰金。
製造、運輸、販賣第三級毒品者，處5 年以上有期徒刑，得併科
新臺幣5 百萬元以下罰金。
製造、運輸、販賣第四級毒品者，處3 年以上10年以下有期徒刑
，得併科新臺幣3 百萬元以下罰金。
製造、運輸、販賣專供製造或施用毒品之器具者，處1 年以上7
年以下有期徒刑，得併科新臺幣1 百萬元以下罰金。
前五項之未遂犯罰之。
毒品危害防制條例第8 條：
轉讓第一級毒品者，處1 年以上7 年以下有期徒刑，得併科新臺
幣1 百萬元以下罰金。
轉讓第二級毒品者，處6 月以上5 年以下有期徒刑，得併科新臺
幣70萬元以下罰金。
轉讓第三級毒品者，處3 年以下有期徒刑，得併科新臺幣30萬元
以下罰金。
轉讓第四級毒品者，處1 年以下有期徒刑，得併科新臺幣10萬元
以下罰金。
前四項之未遂犯罰之。
轉讓毒品達一定數量者，加重其刑至二分之一，其標準由行政院
定之。
